lv_LV/hyph_lv_LV.dic
2b3da3mies.
2c3da3mies.
2и3da3mies.
2d3da3mies.
2f3da3mies.
2g3da3mies.
2м3da3mies.
2h3da3mies.
2j3da3mies.
2k3da3mies.
2н3da3mies.
2l3da3mies.
2п3da3mies.
2m3da3mies.
2n3da3mies.
2т3da3mies.
2p3da3mies.
2r3da3mies.
2s3da3mies.
2р3da3mies.
2t3da3mies.
2v3da3mies.
2z3da3mies.
2ю3da3mies.
2b3da3mвs.
2c3da3mвs.
2и3da3mвs.
2d3da3mвs.
2f3da3mвs.
2g3da3mвs.
2м3da3mвs.
2h3da3mвs.
2j3da3mвs.
2k3da3mвs.
2н3da3mвs.
2l3da3mвs.
2п3da3mвs.
2m3da3mвs.
2n3da3mвs.
2т3da3mвs.
2p3da3mвs.
2r3da3mвs.
2s3da3mвs.
2р3da3mвs.
2t3da3mвs.
2v3da3mвs.
2z3da3mвs.
2ю3da3mвs.
2b3gans.
2c3gans.
2и3gans.
2d3gans.
2f3gans.
2g3gans.
2м3gans.
2h3gans.
2j3gans.
2k3gans.
2н3gans.
2l3gans.
2п3gans.
2m3gans.
2n3gans.
2т3gans.
2p3gans.
2r3gans.
2s3gans.
2р3gans.
2t3gans.
2v3gans.
2z3gans.
2ю3gans.
2b3ga3na.
2c3ga3na.
2и3ga3na.
2d3ga3na.
2f3ga3na.
2g3ga3na.
2м3ga3na.
2h3ga3na.
2j3ga3na.
2k3ga3na.
2н3ga3na.
2l3ga3na.
2п3ga3na.
2m3ga3na.
2n3ga3na.
2т3ga3na.
2p3ga3na.
2r3ga3na.
2s3ga3na.
2р3ga3na.
2t3ga3na.
2v3ga3na.
2z3ga3na.
2ю3ga3na.
2b3nieks.
2c3nieks.
2и3nieks.
2d3nieks.
2f3nieks.
2g3nieks.
2м3nieks.
2h3nieks.
2j3nieks.
2k3nieks.
2н3nieks.
2l3nieks.
2п3nieks.
2m3nieks.
2n3nieks.
2т3nieks.
2p3nieks.
2r3nieks.
2s3nieks.
2р3nieks.
2t3nieks.
2v3nieks.
2z3nieks.
2ю3nieks.
2b3nie3ce.
2c3nie3ce.
2и3nie3ce.
2d3nie3ce.
2f3nie3ce.
2g3nie3ce.
2м3nie3ce.
2h3nie3ce.
2j3nie3ce.
2k3nie3ce.
2н3nie3ce.
2l3nie3ce.
2п3nie3ce.
2m3nie3ce.
2n3nie3ce.
2т3nie3ce.
2p3nie3ce.
2r3nie3ce.
2s3nie3ce.
2р3nie3ce.
2t3nie3ce.
2v3nie3ce.
2z3nie3ce.
2ю3nie3ce.
2b3nо3ca.
2c3nо3ca.
2и3nо3ca.
2d3nо3ca.
2f3nо3ca.
2g3nо3ca.
2м3nо3ca.
2h3nо3ca.
2j3nо3ca.
2k3nо3ca.
2н3nо3ca.
2l3nо3ca.
2п3nо3ca.
2m3nо3ca.
2n3nо3ca.
2т3nо3ca.
2p3nо3ca.
2r3nо3ca.
2s3nо3ca.
2р3nо3ca.
2t3nо3ca.
2v3nо3ca.
2z3nо3ca.
2ю3nо3ca.
2b3рa3na.
2c3рa3na.
2и3рa3na.
2d3рa3na.
2f3рa3na.
2g3рa3na.
2м3рa3na.
2h3рa3na.
2j3рa3na.
2k3рa3na.
2н3рa3na.
2l3рa3na.
2п3рa3na.
2m3рa3na.
2n3рa3na.
2т3рa3na.
2p3рa3na.
2r3рa3na.
2s3рa3na.
2р3рa3na.
2t3рa3na.
2v3рa3na.
2z3рa3na.
2ю3рa3na.
2b3рa3nвs.
2c3рa3nвs.
2и3рa3nвs.
2d3рa3nвs.
2f3рa3nвs.
2g3рa3nвs.
2м3рa3nвs.
2h3рa3nвs.
2j3рa3nвs.
2k3рa3nвs.
2н3рa3nвs.
2l3рa3nвs.
2п3рa3nвs.
2m3рa3nвs.
2n3рa3nвs.
2т3рa3nвs.
2p3рa3nвs.
2r3рa3nвs.
2s3рa3nвs.
2р3рa3nвs.
2t3рa3nвs.
2v3рa3nвs.
2z3рa3nвs.
2ю3рa3nвs.
2b3ta3la.
2c3ta3la.
2и3ta3la.
2d3ta3la.
2f3ta3la.
2g3ta3la.
2м3ta3la.
2h3ta3la.
2j3ta3la.
2k3ta3la.
2н3ta3la.
2l3ta3la.
2п3ta3la.
2m3ta3la.
2n3ta3la.
2т3ta3la.
2p3ta3la.
2r3ta3la.
2s3ta3la.
2р3ta3la.
2t3ta3la.
2v3ta3la.
2z3ta3la.
2ю3ta3la.
2b3tu3ve.
2c3tu3ve.
2и3tu3ve.
2d3tu3ve.
2f3tu3ve.
2g3tu3ve.
2м3tu3ve.
2h3tu3ve.
2j3tu3ve.
2k3tu3ve.
2н3tu3ve.
2l3tu3ve.
2п3tu3ve.
2m3tu3ve.
2n3tu3ve.
2т3tu3ve.
2p3tu3ve.
2r3tu3ve.
2s3tu3ve.
2р3tu3ve.
2t3tu3ve.
2v3tu3ve.
2z3tu3ve.
2ю3tu3ve.
2b3dams.
2c3dams.
2и3dams.
2d3dams.
2f3dams.
2g3dams.
2м3dams.
2h3dams.
2j3dams.
2k3dams.
2н3dams.
2l3dams.
2п3dams.
2m3dams.
2n3dams.
2т3dams.
2p3dams.
2r3dams.
2s3dams.
2р3dams.
2t3dams.
2v3dams.
2z3dams.
2ю3dams.
2b3da3ma.
2c3da3ma.
2и3da3ma.
2d3da3ma.
2f3da3ma.
2g3da3ma.
2м3da3ma.
2h3da3ma.
2j3da3ma.
2k3da3ma.
2н3da3ma.
2l3da3ma.
2п3da3ma.
2m3da3ma.
2n3da3ma.
2т3da3ma.
2p3da3ma.
2r3da3ma.
2s3da3ma.
2р3da3ma.
2t3da3ma.
2v3da3ma.
2z3da3ma.
2ю3da3ma.
2b3da3mies.
2c3da3mies.
2и3da3mies.
2d3da3mies.
2f3da3mies.
2g3da3mies.
2м3da3mies.
2h3da3mies.
2j3da3mies.
2k3da3mies.
2н3da3mies.
2l3da3mies.
2п3da3mies.
2m3da3mies.
2n3da3mies.
2т3da3mies.
2p3da3mies.
2r3da3mies.
2s3da3mies.
2р3da3mies.
2t3da3mies.
2v3da3mies.
2z3da3mies.
2ю3da3mies.
2b3da3mвs.
2c3da3mвs.
2и3da3mвs.
2d3da3mвs.
2f3da3mвs.
2g3da3mвs.
2м3da3mвs.
2h3da3mвs.
2j3da3mвs.
2k3da3mвs.
2н3da3mвs.
2l3da3mвs.
2п3da3mвs.
2m3da3mвs.
2n3da3mвs.
2т3da3mвs.
2p3da3mвs.
2r3da3mвs.
2s3da3mвs.
2р3da3mвs.
2t3da3mвs.
2v3da3mвs.
2z3da3mвs.
2ю3da3mвs.
2b3gans.
2c3gans.
2и3gans.
2d3gans.
2f3gans.
2g3gans.
2м3gans.
2h3gans.
2j3gans.
2k3gans.
2н3gans.
2l3gans.
2п3gans.
2m3gans.
2n3gans.
2т3gans.
2p3gans.
2r3gans.
2s3gans.
2р3gans.
2t3gans.
2v3gans.
2z3gans.
2ю3gans.
2b3ga3na.
2c3ga3na.
2и3ga3na.
2d3ga3na.
2f3ga3na.
2g3ga3na.
2м3ga3na.
2h3ga3na.
2j3ga3na.
2k3ga3na.
2н3ga3na.
2l3ga3na.
2п3ga3na.
2m3ga3na.
2n3ga3na.
2т3ga3na.
2p3ga3na.
2r3ga3na.
2s3ga3na.
2р3ga3na.
2t3ga3na.
2v3ga3na.
2z3ga3na.
2ю3ga3na.
2b3nieks.
2c3nieks.
2и3nieks.
2d3nieks.
2f3nieks.
2g3nieks.
2м3nieks.
2h3nieks.
2j3nieks.
2k3nieks.
2н3nieks.
2l3nieks.
2п3nieks.
2m3nieks.
2n3nieks.
2т3nieks.
2p3nieks.
2r3nieks.
2s3nieks.
2р3nieks.
2t3nieks.
2v3nieks.
2z3nieks.
2ю3nieks.
2b3nie3ce.
2c3nie3ce.
2и3nie3ce.
2d3nie3ce.
2f3nie3ce.
2g3nie3ce.
2м3nie3ce.
2h3nie3ce.
2j3nie3ce.
2k3nie3ce.
2н3nie3ce.
2l3nie3ce.
2п3nie3ce.
2m3nie3ce.
2n3nie3ce.
2т3nie3ce.
2p3nie3ce.
2r3nie3ce.
2s3nie3ce.
2р3nie3ce.
2t3nie3ce.
2v3nie3ce.
2z3nie3ce.
2ю3nie3ce.
2b3nо3ca.
2c3nо3ca.
2и3nо3ca.
2d3nо3ca.
2f3nо3ca.
2g3nо3ca.
2м3nо3ca.
2h3nо3ca.
2j3nо3ca.
2k3nо3ca.
2н3nо3ca.
2l3nо3ca.
2п3nо3ca.
2m3nо3ca.
2n3nо3ca.
2т3nо3ca.
2p3nо3ca.
2r3nо3ca.
2s3nо3ca.
2р3nо3ca.
2t3nо3ca.
2v3nо3ca.
2z3nо3ca.
2ю3nо3ca.
2b3рa3na.
2c3рa3na.
2и3рa3na.
2d3рa3na.
2f3рa3na.
2g3рa3na.
2м3рa3na.
2h3рa3na.
2j3рa3na.
2k3рa3na.
2н3рa3na.
2l3рa3na.
2п3рa3na.
2m3рa3na.
2n3рa3na.
2т3рa3na.
2p3рa3na.
2r3рa3na.
2s3рa3na.
2р3рa3na.
2t3рa3na.
2v3рa3na.
2z3рa3na.
2ю3рa3na.
2b3рa3nвs.
2c3рa3nвs.
2и3рa3nвs.
2d3рa3nвs.
2f3рa3nвs.
2g3рa3nвs.
2м3рa3nвs.
2h3рa3nвs.
2j3рa3nвs.
2k3рa3nвs.
2н3рa3nвs.
2l3рa3nвs.
2п3рa3nвs.
2m3рa3nвs.
2n3рa3nвs.
2т3рa3nвs.
2p3рa3nвs.
2r3рa3nвs.
2s3рa3nвs.
2р3рa3nвs.
2t3рa3nвs.
2v3рa3nвs.
2z3рa3nвs.
2ю3рa3nвs.
2b3ta3la.
2c3ta3la.
2и3ta3la.
2d3ta3la.
2f3ta3la.
2g3ta3la.
2м3ta3la.
2h3ta3la.
2j3ta3la.
2k3ta3la.
2н3ta3la.
2l3ta3la.
2п3ta3la.
2m3ta3la.
2n3ta3la.
2т3ta3la.
2p3ta3la.
2r3ta3la.
2s3ta3la.
2р3ta3la.
2t3ta3la.
2v3ta3la.
2z3ta3la.
2ю3ta3la.
2b3tu3ve.
2c3tu3ve.
2и3tu3ve.
2d3tu3ve.
2f3tu3ve.
2g3tu3ve.
2м3tu3ve.
2h3tu3ve.
2j3tu3ve.
2k3tu3ve.
2н3tu3ve.
2l3tu3ve.
2п3tu3ve.
2m3tu3ve.
2n3tu3ve.
2т3tu3ve.
2p3tu3ve.
2r3tu3ve.
2s3tu3ve.
2р3tu3ve.
2t3tu3ve.
2v3tu3ve.
2z3tu3ve.
2ю3tu3ve.
.jв3a2
.ne3a2
.ie3a2
.no3a2
.pa3a2
.pie3a2
.sa3a2
.uz3a2
.aiz3a2
.ap3a2
.at3a2
.bez3a2
.pвr3a2
.iz3a2
.eks3a2
.vis3a2
.jв3в2
.ne3в2
.ie3в2
.no3в2
.pa3в2
.pie3в2
.sa3в2
.uz3в2
.aiz3в2
.ap3в2
.at3в2
.bez3в2
.pвr3в2
.iz3в2
.eks3в2
.vis3в2
.jв3e2
.ne3e2
.ie3e2
.no3e2
.pa3e2
.pie3e2
.sa3e2
.uz3e2
.aiz3e2
.ap3e2
.at3e2
.bez3e2
.pвr3e2
.iz3e2
.eks3e2
.vis3e2
.jв3з2
.ne3з2
.ie3з2
.no3з2
.pa3з2
.pie3з2
.sa3з2
.uz3з2
.aiz3з2
.ap3з2
.at3з2
.bez3з2
.pвr3з2
.iz3з2
.eks3з2
.vis3з2
.jв3i2
.ne3i2
.ie3i2
.no3i2
.pa3i2
.pie3i2
.sa3i2
.uz3i2
.aiz3i2
.ap3i2
.at3i2
.bez3i2
.pвr3i2
.iz3i2
.eks3i2
.vis3i2
.jв3о2
.ne3о2
.ie3о2
.no3о2
.pa3о2
.pie3о2
.sa3о2
.uz3о2
.aiz3о2
.ap3о2
.at3о2
.bez3о2
.pвr3о2
.iz3о2
.eks3о2
.vis3о2
.jв3o2
.ne3o2
.ie3o2
.no3o2
.pa3o2
.pie3o2
.sa3o2
.uz3o2
.aiz3o2
.ap3o2
.at3o2
.bez3o2
.pвr3o2
.iz3o2
.eks3o2
.vis3o2
.jв3u2
.ne3u2
.ie3u2
.no3u2
.pa3u2
.pie3u2
.sa3u2
.uz3u2
.aiz3u2
.ap3u2
.at3u2
.bez3u2
.pвr3u2
.iz3u2
.eks3u2
.vis3u2
.jв3ы2
.ne3ы2
.ie3ы2
.no3ы2
.pa3ы2
.pie3ы2
.sa3ы2
.uz3ы2
.aiz3ы2
.ap3ы2
.at3ы2
.bez3ы2
.pвr3ы2
.iz3ы2
.eks3ы2
.vis3ы2
.jв3ie1
.jв3iz1
.jв3no1
.ne3aiz1
.ne3ap1
.ne3ie1
.ne3at1
.ne3in1
.ne3iz1
.ne3sa
.ne3uz1
.sa2u
.sa2i
.sa2i
.sa2i
.priek2р1
4d5ze1me
.tur2p1m
il2k1tie
.spil2g1t
mз1ne2р1
1pa1d2smit
g2р1gal
k2р1gal
tran2s
1port
vзs2t1n
vзs2t1k
pa2t3stв
pa2s2t3k
pa2s2t3m
pa2s2t2s.
pa2r2k2s.
pa2r3ket
sa2ls.
sa2lds.
sa2l2d1
pir2m1r
pir2m1k
pir2m2s1
ot2r1r2
ot2r1k2
ir2k3l
ir2k3п
.adв2m3
.ai4z5
ak3me4т3
apak2р3
ap1au
kвr2t3n
aug2s2t3
.at3e2j
bal2t3ma
.vie2n1
